臺灣高雄地方法院刑事判決　　　　　　　94年度訴字第1164號
公　訴　人　臺灣高雄地方法院檢察署檢察官
被　　　告　甲○○　男　民國5.
上列被告因毒品危害防制條例案件，經檢察官提起公訴（94年度
毒偵字第1825號），嗣本院於準備程序訊問被告後，因被告就被
訴事實為有罪之陳述，經詢問檢察官、被告意見後，合議庭乃裁
定由受命法官獨任改行簡式審判程序，本院判決如下：
    主  文
甲○○施用第一級毒品，處有期徒刑陸月，如易科罰金，以參佰
元折算壹日。又施用第二級毒品，處有期徒刑參月，如易科罰金
，以參佰元折算壹日。應執行有期徒刑捌月，如易科罰金，以參
佰元折算壹日。
    事  實
一、甲○○前因施用毒品案件，經依本院以民國88年度毒聲字第
    123 號裁定送觀察、勒戒後，因認有繼續施用毒品之傾向，
    再經本院以88年度毒聲字第1085號裁定送強制戒治，嗣經停
    止戒治程序，至89年2月5日強制戒治期滿止，因未撤銷停止
    戒治，強制戒治視為執行完畢，並於89年2 月21日經臺灣高
    雄地方法院檢察署以89年度戒毒偵字第159 號處分書為不起
    訴處分。詎仍不知戒絕，於強制戒治視為執行完畢（89年 2
    月5日）後5年內，另基於施用第一級毒品海洛因、第二級毒
    品甲基安非他命之犯意，於94年1 月27日採尿時回溯24小時
    內某時止（不含公權力拘束期間），在不詳地點，以不詳方
    式，各施用第一級毒品海洛因、第二級毒品甲基安非他命 1
    次。嗣於94年1 月27日17時40分許，在高雄市新興區○○○
    路157巷口，為警查獲，經採集其尿液送驗後，得知上情。
二、案經高雄市政府警察局保安警察大隊報告臺灣高雄地方法院
    檢察署檢察官偵查起訴，嗣本院於準備程序訊問被告後，因
    被告就被訴事實為有罪之陳述，經詢問檢察官、被告意見後
    ，乃裁定改行簡式審判程序。
    理  由
一、本件被告甲○○所犯係死刑、無期徒刑、最輕本刑為3 年以
    上有期徒刑以外之罪，其於準備程序中就被訴事實為有罪之
    陳述，經本院告知簡式審判程序之旨，並聽取公訴人及被告
    之意見後，合議庭裁定由受命法官獨任進行簡式審判程序，
    合先敘明。
二、右揭犯罪事實，業據被告甲○○於本院審理時坦白承認（詳
    本院卷第27頁第7 行以下）。而被告被查獲後，經採集其尿
    液送高雄市立凱旋醫院鑑驗，結果呈嗎啡及甲基安非他命陽
    性反應（係以ＧＣ／ＭＳ方式檢驗），有該醫院94年3月1日
    濫用藥物尿液檢驗報告附偵查卷可參（詳偵查卷第18頁）。
    。因被告自白核與事實相符，是被告施用第一級毒品海洛因
    、第二級毒品甲基安非他命各1次之犯行，堪以認定。
三、論罪科刑部分：
  (一)按犯毒品危害防制條例第10條之罪，經觀察勒戒後，認有繼
    續施用毒品之傾向者，應送強制戒治，經強制戒治執行完畢
    釋放後，5年內再犯第10條之罪，依93年1月9 日修正施行之
    毒品危害防制條例第23條第2 項規定意旨，應由檢察官偵查
    起訴。
  (二)查被告前因施用毒品案件，經依本院以88年度毒聲字第 123
    號裁定送觀察、勒戒後，因認有繼續施用毒品之傾向，再經
    本院以88年度毒聲字第1085號裁定送強制戒治，嗣經停止戒
    治程序，至89年2月5日強制戒治期滿止，因未撤銷停止戒治
    ，強制戒治視為執行完畢，並於89年2 月21日經臺灣高雄地
    方法院檢察署以89年度戒毒偵字第159 號處分書為不起訴處
    分等情，有臺灣高雄地方法院檢察署刑案資料查註紀錄表、
    臺灣高等法院被告前案紀錄表及臺灣高雄地方法院被告院內
    索引卡紀錄表可證。又因被告於強制戒治視為執行完畢後，
    5 年內再犯本件毒品危害防制條例第10條之罪，是依前開說
    明，自應依法論科。
  (三)另海洛因、甲基安非他命為毒品危害防制條例所稱之第一級
    毒品、第二級毒品，此觀諸該條例第2條第2項第1款、第2款
    甚明，被告施用上開毒品，核其所為，係違反毒品危害防制
    條例第10條第1項施用第一級毒品罪及同條第2項施用第二級
    毒品罪。被告施用第一級毒品、第二級毒品前持有第一級毒
    品、第二級毒品之行為，本應各論以持有之罪，惟各該次持
    有毒品之低度行為均為其後施用毒品之高度行為所吸收，不
    另論罪。被告所犯上開二罪，犯意各別，行為互殊，應分論
    併罰之。爰審酌被告經觀察勒戒、強制戒治後，均未戒絕毒
    品，另再施用毒品，顯見其自制力不足，無法擺脫毒品，故
    應藉由刑罰之執行，以收教化之功能，並參以被告犯後坦承
    施用毒品犯行，所犯係自傷行為，尚未害及他人等一切情狀
    ，分別量處如主文所示之刑，並定應執行刑，且均諭知易科
    罰金折算標準，以資懲儆。至扣案疑似海洛因1 包（含包裝
    袋，淨重為4.22公克、包裝重為0.31公克），經送驗後，並
    無任何毒品反應，有法務部調查局94年3月31日調科壹字第2
    20019407號鑑驗通知書附本院卷可考（詳本院卷第12頁），
    爰不依毒品危害防制條例第18條第1 項前段，沒收銷燬之，
    附此敘明。
據上論斷，應依刑事訴訟法第299條第1項前段、第273 條之1第1
項，毒品危害防制條例第10條第1項及第2項，刑法第11條前段、
第51條第5款、第41條第2項，罰金罰鍰提高標準條例第2 條，判
決如主文。
中　　華　　民　　國　　94　　年　　5　　月　　 23　　日
                  刑事第一庭    法　官  方百正
以上正本證明與原本無異。
如不服本判決，應於收受送達後10日內向本院提出上訴書狀。
　　　　　　　　　　　　　　　　書記官  郭素蓉
中　　華　　民　　國　　94　　年　　5　　月　　 23　　日
附錄本判決論罪科刑所依據之法條：
毒品危害防制條例第10條
施用第一級毒品者，處六月以上五年以下有期徒刑。
施用第二級毒品者，處三年以下有期徒刑。
